臺灣板橋地方法院刑事判決　　　　　　　 100年度訴字第10號
公　訴　人　臺灣板橋地方法院檢察署檢察官
被　　　告　莊文翔原名莊健豐.
上列被告因違反毒品危害防制條例案件，經檢察官提起公訴（99
年度毒偵字第9190號），被告於準備程序中就被訴事實為有罪之
陳述，經本院合議庭裁定改以簡式審判程序審理，判決如下：
    主  文
莊文翔施用第一級毒品，累犯，處有期徒刑壹年。
    事  實
一、莊文翔（原名莊健豐）於民國97年間因施用毒品案件，經臺
    灣臺北地方法院以97年度毒聲字第466 號裁定送觀察、勒戒
    ，因認無繼續施用毒品傾向，於98年6 月29日釋放出所，並
    由臺灣臺北地方法院檢察署檢察官以98年6 月30日以98年度
    毒偵字第1665號、98年度毒偵緝字第152 、153 、154 號為
    不起訴處分確定；又於99年間因施用毒品案件，經本院以99
    年度簡字第38號判處有期徒刑3 月，嗣於99年7 月27日易科
    罰金執行完畢。
二、詎莊文翔仍不知戒絕毒品，竟於觀察勒戒執行完畢釋放後5
    年內，基於施用第一級毒品海洛因及第二級毒品甲基安非他
    命之犯意，於99年10月26日10時許，在其位於新北市○○區
    ○○路378 巷24號1 樓住處內（起訴書略載時間及地點部分
    ，應予更正），以將海洛因及甲基安非他命一併摻入玻璃球
    內燒烤吸食煙霧之方式，同時施用第一級毒品海洛因及第二
    級毒品甲基安非他命1 次。嗣於99年10月27日19時37分許，
    為警通知其到場採尿送驗，檢驗結果呈嗎啡、甲基安非他命
    陽性反應，始悉上情。
三、案經新北市政府警察局中和第一分局報告臺灣板橋地方法院
    檢察署檢察官偵查起訴。
    理  由
一、本案被告莊文翔所犯為死刑、無期徒刑或最輕本刑為3 年以
    上有期徒刑以外之罪，其於準備程序中就被訴事實為有罪之
    陳述，經法官告知簡式審判程序之旨，並聽取公訴人及被告
    之意見後，依刑事訴訟法第273 條之1 第1 項規定，裁定由
    受命法官獨任進行簡式審判程序，合先敘明。
二、上開事實，業據被告莊文翔於本院審理時坦承不諱，且被告
    為警查獲時採尿送驗結果，呈嗎啡（即海洛因水解後之反應
    ）、甲基安非他命之陽性反應，有臺北縣（已改制為新北市
    ）政府警察局中和第一分局毒品危害防制條例案犯罪嫌犯人
    姓名及代碼對照表、臺灣檢驗科技股份有限公司99年11月16
    日UL/2010/B0000000號濫用藥物檢驗報告各1 紙在卷可按。
    上述鑑驗結果，係檢驗機關本於專業知識及以精密儀器科學
    檢驗方法所得之結論，自可憑信，足見被告自白與事實相符
    ，堪以採信。查被告前於97年間因施用毒品案件，經臺灣臺
    北地方法院以97年度毒聲字第466 號裁定送觀察、勒戒，因
    認無繼續施用毒品傾向，於98年6 月29日釋放出所，並由臺
    灣臺北地方法院檢察署檢察官以98年6 月30日以98年度毒偵
    字第1665號、98年度毒偵緝字第152 、153 、154 號為不起
    訴處分確定，有臺灣板橋地方法院檢察署刑案資料查註紀錄
    表及臺灣高等法院被告前案紀錄表各1 份在卷可參。從而，
    本件事證明確，被告經觀察勒戒執行完畢釋放後，5 年內再
    犯本件施用毒品之犯行堪予認定。
三、查海洛因及甲基安非他命分屬毒品危害防制條例第2 條第2
    項第1 款、第2 款所稱之第一級、第二級毒品，均不得持有
    、施用，被告莊文翔竟持以施用，核其所為，係犯同條例第
    10條第1 項之施用第一級毒品罪及同條例第2 項之施用第二
    級毒品罪。被告施用前持有海洛因及甲基安非他命之低度行
    為，應為施用之高度行為所吸收，均不另論罪；其同時施用
    第一級毒品海洛因及第二級毒品甲基安非他命，係以一行為
    觸犯2 罪名，為想像競合犯，應從一重處斷。至公訴意旨雖
    認被告所犯施用第一、二級毒品2 罪間，犯意各別，罪名互
    異，應予分論併罰，惟被告已於本院審理時中自承係將海洛
    因、甲基安非他命放入玻璃球內一併燒烤吸食煙霧之方式，
    同時施用海洛因及甲基安非他命等語（見本院100 年1 月28
    日準備程序筆錄第2 頁），而海洛因、甲基安非他命均可以
    燒烤吸食煙霧之方式施用，有法務部法醫研究所97年3 月11
    日法醫毒字第0970001133號函在卷可佐，依卷內事證並無從
    認定被告係分別施用海洛因及甲基安非他命，是尚難認被告
    有分別施用該2 種毒品之情，公訴人前開所認，容有誤會，
    併予敘明。查被告前於99年間因施用毒品案件，經本院以99
    年度簡字第38號判處有期徒刑3 月，嗣於99年7 月27日易科
    罰金執行完畢，有臺灣高等法院被告前案紀錄表1 份在卷可
    稽，其受有期徒刑執行完畢，於5 年以內故意再犯本件最重
    本刑為有期徒刑以上之罪，為累犯，應依刑法第47條第1 項
    之規定，加重其刑。爰審酌被告之素行、智識程度，其經觀
    察勒戒後，仍未能戒絕毒品，兼衡其施用毒品之次數僅1 次
    ，犯罪後坦認犯行、態度尚稱良好等一切情狀，量處如主文
    所示之刑。
據上論斷，應依刑事訴訟法第273 條之1 第1 項、第299 條第1
項前段，毒品危害防制條例第10條第1 項、第2 項，刑法第11條
前段、第47條第1項、第55條，判決如主文。
本案經檢察官洪松標到庭執行職務。
中    華    民    國   100    年    1     月    31    日
                  刑事第十庭  法  官  陳海寧
以上正本證明與原本無異。
如不服本判決，應於收受本判決送達後10日內，向本院提出上訴
書狀，其未敘述上訴理由者，並得於提起上訴後10日內向本院補
提理由書狀（均須按他造當事人之人數附繕本）「切勿逕送上級
法院」。
                              書記官  馮得弟
中    華    民    國   100    年    2     月    1     日
附錄本案論罪科刑法條
毒品危害防制條例第10條
施用第一級毒品者，處 6 月以上 5 年以下有期徒刑。
施用第二級毒品者，處 3 年以下有期徒刑。